福建金門地方法院刑事裁定
                                       110年度聲字第61號
聲  請  人  福建金門地方檢察署檢察官
受  刑  人  莊旻浩  



上列聲請人因受刑人數罪併罰有二裁判以上，聲請定其應執行之
刑（110年度執聲字第29號），本院裁定如下：
    主  文
莊旻浩因犯如附表所示各罪所處之刑，應執行有期徒刑陸年肆月
。
    理  由
一、聲請意旨略以：受刑人莊旻浩因違反毒品危害防制條例等罪
    ，先後經判決確定如附表，應依刑法第50條第2項、第53條
    、第51條第5款之規定，定其應執行之刑，爰依刑事訴訟法
    第477條第1項聲請裁定等語。
二、按裁判確定前犯數罪者，併合處罰之。但有下列情形之一者
    ，不在此限：一、得易科罰金之罪與不得易科罰金之罪。二
    、得易科罰金之罪與不得易服社會勞動之罪。三、得易服社
    會勞動之罪與不得易科罰金之罪。四、得易服社會勞動之罪
    與不得易服社會勞動之罪。前項但書情形，受刑人請求檢察
    官聲請定應執行刑者，依第51條規定定之；數罪併罰，有二
    裁判以上者，依刑法第51條之規定，定其應執行之刑；數罪
    併罰，分別宣告其罪之刑，宣告多數有期徒刑者，於各刑中
    之最長期以上，各刑合併之刑期以下，定其刑期，但不得逾
    30年，刑法第50條、第53條、第51條第5款分別定有明文。
三、數罪併罰之定應執行之刑，除應考量行為人所犯數罪反應出
    之人格特性，並應權衡審酌行為人之責任與整體刑法目的及
    相關刑事政策，在量刑權之法律拘束性原則下，依刑法第51
    條第5款之規定，採限制加重原則，以宣告各刑中之最長期
    為下限，各刑合併之刑期為上限，但最長不得逾30年，資為
    量刑自由裁量權之外部界限，並應受法秩序理念規範之比例
    原則、平等原則、責罰相當原則、重複評價禁止原則等自由
    裁量權之內部抽象價值要求界限之支配（最高法院100年度
    台上字第21號判決意旨參照）。
四、又按數罪併罰之案件，其各罪判決均係宣告刑，並非執行刑
    ，縱令各案中一部分犯罪之宣告刑在形式上已經執行，仍應
    依法聲請犯罪事實最後判決之法院裁定，然後再依所裁定之
    執行刑，換發指揮書併合執行，其前已執行之有期徒刑部分
    ，僅應予扣除而不能認為已執行完畢，在所裁定之執行刑尚
    未執行完畢前，各案之宣告刑不發生執行完畢之問題（最高
    法院90年度台非字第340號、95年度台非字第320號裁判意旨
    可資參照）。
五、經查，受刑人因犯如附表所示之罪，先後經福建高等法院金
    門分院（下稱金門高分院）及本院判處如附表所示之刑，均
    分別確定在案，有各該判決及臺灣高等法院被告前案紀錄表
    1份在卷可稽（見本院卷第17至76頁、第79至81頁、第82至8
    4頁、第86頁）。又受刑人對其所犯如附表所示之得易科與
    不得易科罰金之各罪刑，向檢察官聲請定應執行刑，有受刑
    人110年11月26日書立之受刑人請求檢察官聲請定定應執行
    刑表在卷可憑（本院卷第11頁），核與刑法第50條第2項規
    定相符。是檢察官聲請就上開各罪合併定其應執行之刑，本
    院審核認聲請為正當，應予准許。
六、復參酌刑法第51條第5款之「外部性界限」，即指應於各刑
    中之最長期3年8月至各刑合併之刑期19年4月（計算式：3年
    8月+3年8月+3年8月+3年8月+3月+3月+1年10月+1年10月+4月
    +2月=19年4月）間定其應執行刑；並基於前述法律目的及秩
    序等「內部性界限」，考量其中如附表編號1至8所示案件，
    經金門高分院以110年度聲字第11號裁定應執行有期徒刑6年
    確定。揆諸上述說明，本院所定應執行刑之刑度裁量，除應
    高於6年外，亦不得踰越6年6月（計算式：6年+4月+2月=6年
    6月）。本院審酌受刑人所犯如附表所示各罪之犯罪類型及
    刑法第51條數罪併罰定執行刑之立法所採之限制加重原則，
    兼衡以各罪之犯罪時間間隔、受刑人整體犯行之應罰適當性
    及所犯各罪對於社會之整體危害程度等情狀，定其應執行刑
    如主文所示，以符合罪刑相當及量刑比例之原則。
七、又依最高法院刑事大法庭110年度台抗大字第489號裁定意旨
    ：「定應執行刑，不僅攸關國家刑罰權之行使，於受刑人之
    權益亦有重大影響，除顯無必要或有急迫情形外，法院於裁
    定前，允宜予受刑人以言詞、書面或其他適當方式陳述意見
    之機會，程序保障更加周全。」，而本院業已函詢受刑人對
    本件定應執行刑案件有無意見欲表達，並告以文到10日內具
    狀陳述意見，該函文於民國110年12月14日合法送達予受刑
    人，惟受刑人並未表示意見，是依最高法院上開裁定意旨，
    本院已予受刑人充分表示意見之機會。
八、從而，聲請人以本院為上開案件之最後事實審理法院，聲請
    定受刑人應執行之刑，本院審核認聲請為正當，就如附表所
    示各罪所處之刑，應定其應執行之刑如主文所示。
九、至數罪併罰中之一罪，雖得易科罰金，若因與不得易科之他
    罪合併處罰結果而不得易科罰金時，原可易科部分所處之刑
    ，毋庸為易科罰金折算標準之記載，有司法院大法官釋字第
    144、679號解釋意旨可資參照。是受刑人所犯附表編號5至6
    、9所示之罪雖經本院判處有期徒刑6月以下，且得易科罰金
    之刑，惟因與編號1至4、7至8、10所示不得易科罰金之刑合
    併定應執行之刑，即毋庸諭知得易科罰金折算標準，附此敘
    明。
十、依刑事訴訟法第477條第1項，刑法第50條、第53條、第51條
    第5款，裁定如主文。
中　　華　　民　　國　　110 　年　　12　　月　　30　　日
                  刑事第二庭  法  官  黃佩穎
以上正本證明與原本無異。
如不服本裁定，應於裁定送達後5日內向本院提出抗告狀。
                              書記官  李偉民
中　　華　　民　　國　　110 　年　　12　　月　　30　　日
附表：受刑人莊旻浩應執行之刑案件一覽表 
編號  1 2 3 4 罪名  販賣第三級毒品 販賣第三級毒品 販賣第三級毒品 販賣第三級毒品 宣告刑  有期徒刑3年8月 有期徒刑3年8月 有期徒刑3年8月 有期徒刑3年8月 犯罪日期  108年6月14日  108年6月中旬某日 108年6月下旬某日 108年7月上旬某日 偵查(自訴)機關年度案號  福建金門地方檢察署108年度偵字第712、803號      最後 事實審 法院 福建高等法院金門分院     案號 110年度上訴字第2號     判決  日期 110年1月12日    確定判決  法院 福建高等法院金門分院     案號 110年度上訴字第2號     判決確定日期 110年2月4日    是否為得易科罰金之案件          否         否         否         否 備   註  金門地檢署110年度執字第30號（福建高等法院金門分院110年度上訴字第2號判處應執行有期徒刑4年）      福建高等法院金門分院110年度聲字第11號裁定應執行有期徒刑6年    
編號  5 6 7 8 罪名  施用第二級毒品  施用第二級毒品  販賣第二級毒品 販賣第二級毒品 宣告刑  有期徒刑3月   有期徒刑3月   有期徒刑1年10月 有期徒刑1年10月 犯罪日期  109年6月1日  109年7月21日 108年7月10日  108年7月18日 偵查(自訴)機關年度案號  福建金門地方檢察署109年度毒偵字第119、125號  福建金門地方檢察署108年度偵字第713、725號  最後 事實審  法院 福建金門地方法院  福建高等法院金門分院   案號 109年度城簡字第190號  109年度上訴字第11號     判決  日期 109年12月31日   110年2月18日     確定判決  法院 福建金門地方法院  福建高等法院金門分院    案號 109年度城簡字第190號  109年度上訴字第11號    判決確定日期 110年2月9日     110年3月16日  是否為得易科罰金之案件         是         是        否 否 備    註  福建金門地方檢察署110年度執字第31號 （福建金門地方法院109年度城簡字第190號判決定應執行有期徒刑5月）  金門地檢110年度執字第71號 （福建高等法院金門分院110年度上訴字第11號判處應執行有期徒刑1年10月）     福建高等法院金門分院110年度聲字第11號裁定應執行有期徒刑6年    
編號  9 10 罪名  施用第二級毒品  轉讓禁藥 宣告刑  有期徒刑4月   有期徒刑2月   犯罪日期  109年10月4日  110年1月下旬某日 偵查(自訴)機關年度案號  福建金門地方檢察署110年度毒偵字第9號 福建金門地方檢察署110年度偵字第629號 最後事實審  法院 福建金門地方法院 福建金門地方法院  案號 110年度城簡字第44號 110年度城簡字第66號  判決  日期 110年6月16日  110年9月9日  確定判決  法院 福建金門地方法院 福建金門地方法院  案號 110年度城簡字第44號 110年度城簡字第66號  判決確定日期 110年7月9日    110年10月6日  是否為得易科罰金之案件         是        否 備    註  福建金門地方檢察署110年度執字第135號 福建金門地方檢察署110年度執字第191號